臺灣臺中地方法院刑事裁定
111年度聲字第3102號
聲  請  人  臺灣臺中地方檢察署檢察官
受  刑  人  方童斌





上聲請人因受刑人數罪併罰有二裁判以上，聲請定其應執行之刑
（111年度執聲字第2300號、111年度執字第10586號），本院裁
定如下：
    主    文
方童斌所犯如附表所示之罪，所處如附表所示之刑，應執行有期
徒刑壹年，如易科罰金，以新臺幣壹仟元折算壹日。
    理    由
一、聲請意旨略以：上開受刑人方童斌犯數罪，經判決確定如附
    表，應依刑法第53條、第51條第5款，定應執行之刑，爰依
    刑事訴訟法第477條第1項之規定聲請裁定，併請依照刑法第
    41條第1項、第8項，諭知易科罰金之折算標準。
二、按裁判確定前犯數罪者，併合處罰之；數罪併罰，有二裁判
    以上者，依刑法第51條之規定，定其應執行刑；宣告多數有
    期徒刑者，於各刑中之最長期以上，各刑合併之刑期以下，
    定其刑期。但不得逾三十年。第1項至第4項及第7項之規定
    ，於數罪併罰之數罪均得易科罰金或易服社會勞動，其應執
    行之刑逾6 月者，亦適用之，刑法第50條第1項前段、第53
    條、第41條第8項分別定有明文。再按法律上屬於自由裁量
    事項，尚非概無法律性之拘束，在法律上有其外部界限及內
    部界限，前者法律之具體規定，使法院得以具體選擇為適當
    裁判，此為自由裁量之外部界限，後者法院為自由裁量時，
    應考量法律之目的，法律秩序之理念所在，此為自由裁量之
    內部界限。法院為裁判時，二者均不得有所踰越。而在數罪
    併罰而有2裁判以上，應定其應執行刑之案件，法院所為刑
    之酌定，對於法律之內、外部界限，仍均應受其拘束（最高
    法院91年度台非字第32號判決意旨參照）。再以刑罰之科處
    ，應以行為人之責任為基礎，考量人之生命有限，刑罰對被
    告造成之痛苦程度，係以刑度增加而生加乘效果，而非等比
    方式增加，如以實質累加方式執行，刑責恐將偏重過苛，不
    符現代刑事政策及刑罰之社會功能，故透過定應執行刑程序
    ，採限制加重原則，授權法官綜合斟酌被告犯罪行為之不法
    與罪責程度、各罪彼此間之關聯性（例如數罪犯罪時間、空
    間、各行為所侵害法益之專屬性或同一性、數罪對法益侵害
    之加重效應等）、數罪所反應被告人格特性與傾向、對被告
    施以矯正之必要性等，妥適裁量最終具體應實現之刑罰，以
    符罪責相當之要求。因此，法院於酌定執行刑時，應體察法
    律恤刑之目的，為妥適之裁量，俾符合實質平等原則（最高
    法院105年度台抗字第626號裁定意旨參照）。
三、查本件受刑人因毒品危害防制條例、竊盜案件，經法院先後
    判處如附表所示之刑（詳如附表所示），均經分別確定在案
    ，有各該判決書、臺灣高等法院被告前案紀錄表附卷可稽。
    茲檢察官以本院為犯罪事實最後判決之法院聲請定應執行之
    刑，依刑法第53條、第51條第5款規定聲請定其應執行之刑
    ，並依同法第41條第1項、第8項規定諭知易科罰金之折算標
    準，本院審核認本件聲請與首揭法條規定尚無不合，應予准
    許。是本院定其應執行刑，不得逾越刑法第51條第5款所定
    法律之外部界限，即不得重於附表編號1至4所示之罪之總和
    （有期徒刑1年5月），亦應受內部界限之拘束，本院考量受
    刑人就附表所犯各罪，其中3件係罪質相同之毒品危害防制
    條例之施用毒品犯罪，另1件為罪質不同之竊盜罪，犯罪時
    間分為110年9月6日、110年10月15日、111年1月5日、110年
    8月4日17時許至翌（5）日8時許止期間某時許，揆諸前開法
    律見解，倘就其刑度予以實質累加，尚與現代刑事政策及刑
    罰之社會功能不符，茲考量上情，兼衡受刑人所犯各罪之法
    律之目的、違反之嚴重性及貫徹刑法量刑公平正義理念，以
    及受刑人就本件聲請定執行刑所表達：請宣告易科罰金之折
    算標準，另請考量多為施用毒品案件，准以低度刑定之之書
    面意見（見本院聲字卷第61頁），爰就附表所示各罪定其應
    執行之刑如主文所示，並諭知易科罰金之折算標準。
四、依刑事訴訟法第477條第1項，刑法50條第1項前段、第53條
    、第51條第5款、第41條第1項前段、第8項，裁定如主文。
中　　華　　民　　國　　111 　年　　10　　月　　20　　日
                  刑事第十庭    法  官  彭國能
上正本證明與原本無異。
如不服本裁定，應於送達後五日內，向本院提出抗告狀。
                                書記官  陳宇萱
中　　華　　民　　國　　111 　年　　10　　月　　20　　日
          受刑人方童斌定應執行刑案件一覽表
編　　　　　號  1 2 3 罪　　　　　名  毒品危害防制條例 毒品危害防制條例 毒品危害防制條例 宣　　告　　刑  有期徒刑4月，如易科罰金以新臺幣1,000元折算一日 有期徒刑4月，如易科罰金以新臺幣1,000元折算一日 有期徒刑5月，如易科罰金以新臺幣1,000元折算一日 犯　罪　日　期  110年9月6日 110年10月15日 111年1月5日 偵查(自訴)機關 年　度　案　號  臺中地檢110年度毒偵字第3218號 臺中地檢110年度毒偵字第3592號 臺中地檢111年度毒偵字第645號 最　後 事實審 法　　院  臺中地院  臺中地院  臺中地院  案　　號 110年度中簡字第2461號 111年度中簡字第165號 111段中簡字第871號  判決日期 110年12月9日 111年1月27日 111年4月29日 確　定 判　決 法　　院  臺中地院  臺中地院  臺中地院  案　　號 110年度中簡字第2461號 111年度中簡字第165號 111年度中簡字第871號  判決日期 111年1月18日 111年3月28日 111年6月13日 是否為得易科罰金之案件      是     是     是      備      註  臺中地檢111年度執字第1586號 臺中地檢111年度執字第6155號 臺中地檢111年度執字第7581號 

編　　　　　號  4   罪　　　　　名     竊盜   宣　　告　　刑  有期徒刑4月，如易科罰金以新臺幣1,000元折算一日   犯　罪　日　期  110年8月4日17時許至翌（5）日8時許止期間某時許   偵查(自訴)機關 年　度　案　號  臺中地檢110年度偵字第37825號   最　後 事實審 法　　院  臺中地院    案　　號 111年度易字第1095號    判決日期 111年7月21日   確　定 判　決 法　　院  臺中地院    案　　號 111年度易字第1095號    判決日期 111年7月21日   是否為得易科罰金之案件      是         備      註  臺中地檢111年度執字第10586號（完畢日113.1.21）